【裁判字號】    88,易,4749
【裁判日期】    890219
【裁判案由】    偽造文書
【裁判全文】
臺灣高雄地方法院刑事判決                        八十八年度易字第四七四九號
    公  訴  人  臺灣高雄地方法院檢察署檢察官
    被      告  丙○○
右列被告因偽造文書案件，經檢察官提起公訴（八十八年度偵字第六二五三號），本
院判決如左：
    主    文
丙○○無罪。
    事    實
一、公訴意旨略以：緣甲○○因妨害兵役案遭通緝，為掩飾真正身分，於民國八十五
    年六月間，在高雄市某不詳地點，以新台幣（下同）二萬五千元之代價，將其先
    前拾得之乙○○國民身分證連同其本人之相片交予丙○○，而委託被告丙○○以
    換貼相片之方式，變造上開國民身分證供己使用，丙○○再將該資料交予綽號「
    阿標」之不詳男子予以變造。二天後，丙○○將該已變造完成之乙○○國民身分
    證交還予甲○○使用。嗣於八十七年二月十一日上午九時卅分許，甲○○持該變
    造之國民身分證在高雄縣旗山鎮○○街卅之二號處為警查獲，並扣得該變造之國
    民身分證一枚，並因其供承（所涉本案已經台灣屏東地方法院以八十七年易字第
    五三八號判處行使變造國民身分證之偽造文書罪有期徒刑四月確定在案）而查獲
    上情，因認被告與甲○○共同涉有刑法第二百十二條變造特種文書罪嫌。
二、公訴人認被告丙○○涉有上開罪嫌，係以共犯甲○○之供述，及其被查獲時自身
    上所扣得之變造國民身分證扣案足佐，參酌共犯甲○○與被告並無怨懟，衡情當
    無誣陷之理各情，為主要論罪依據。
三、按犯罪事實應依證據認定之，無證據不得推定其犯罪事實，刑事訴訟法第一百五
    十四條定有明文。又共同被告不利於己之陳述，固得採為其他共同被告犯罪之證
    據，惟此項不利之陳述，須無瑕疵可指，而就其他方面調查，又與事實相符，始
    得採為其他共同被告犯罪事實之認定（參照最高法院四十六年台上字第四一九號
    判例）。
四、訊之被告丙○○堅決否認有變造之犯行，辯稱：伊已許久未見過甲○○，不可能
    在其指述之期間為其變造國民身分證等語。經查：甲○○於八十七年二月十一日
    為警查獲，並扣得上開變造之國民身分證後，於同年二月廿三日偵查中先供稱：
    「（如何變造身分證？）交給阿清（與被告名字『鈞』同音）的男子改造，是丙
    ○○介紹我拿給阿標．．．我交身分證見過阿標一次」（見台灣屏東地方法院檢
    察署偵查卷），繼於同年五月廿日則稱：「他介紹一個人幫我弄的，我拿相片給
    丙○○，他下車拿給對方（即阿標），我在車上等．．．」等語（見同前署他案
    卷），而於本院審理期日則結證稱：「（你在何處交身分證給被告變造？），我
    在屏東市○○路緯城大廈六樓我的住處把我的身分證及二張我的照片交給被告．
    ．．除了被告外，沒有人在場，是我至大樓樓下把照片及撿到的身分證交給被告
    」等語，依此前後之供述參互以觀，其對交該撿來的身分證給被告變造地點，究
    竟在何處？那時阿標有無出現？一則先說：「我交身分證見過阿標一次」，再說
    ：「我拿相片給丙○○，他下車拿給對方（即阿標），我在車上等．．．」，後
    又說：「我的住處把我的身分證及二張我的照片交給被告．．．除了被告外，沒
    有人在場」等語，就犯罪事實之關健情節，竟有如此之出入，則其供詞是否可信
    ，已堪懷疑。因此，本件公訴人以有瑕庛之共犯指訴為主要論罪依據，已欠允當
    ，從而亦不能因本件係從共犯甲○○身上扣得該變造國民身分證，並參酌共犯甲
    ○○與被告並無怨懟各情，作為被告不利之認定，自屬當然。
五、此外，本院復查無其他證據足資證明被告有偽造文書之犯行，既不能證明被告犯
    罪，揆諸上揭刑事訴訟法之規定，依法應予諭知無罪。
據上論斷，應依刑事訴訟法第第三百零一條第一項，判決如主文。
中    華    民    國     八十九     年      二      月      十九        日
                                  臺灣高雄地方法院刑事第七庭
                                      法  官  藍  家  慶
右正本證明與原本無異。
如不服本判決，應於判決送達後十日內，向本院提出上訴狀。
                                      書記官  許  雅  惠
中    華    民    國     八十九     年      二      月      十九        日


司法院資訊處製作；財團法人民間司法改革基金會備份。
